Minutes et répertoires du notaire Jacques NOURRY, 11 août 1644 - 7 octobre 1660 (étude XVII)
Archives nationales
- Minutes de Jacques NOURRY, 11 août 1644 - 7 octobre 1660; MC/ET/XVII/268 - MC/ET/XVII/299
  - Minutes. 1650, janvier - juin, janvier - juin 1650; MC/ET/XVII/280
    - Testament de dame Claude Claire Lemee, veuve de feu Maître Claude de Sougy, vivant procureur et certificateur des criées au baillage, siège, présidial de Bourges, demeurant à Paris rue des Lavandières, paroisse Saint-Etienne-du-Mont, gisant au lit, malade de corps, en une chambre au premier étage de ladite maison., 22 février 1650; MC/ET/XVII/280
      testament; Lemee, Claude Claire; Sougy, Claude de; Saint-Etienne-du-Mont (paroisse); Lavandières (rue des)
    - Vente par François Thibaut, vigneron à Villejuif, et Catherine Desmures, sa femme, à André Thibaut, marchand, demeurant audit Villejuif, d'un demi quartier de vignes en trois pièces sises au terroir dudit Villejuif, lieudit les Jollivettes, moyennant la somme de 56 livres tournois., 22 février 1650; MC/ET/XVII/280
      acte de vente; Thibaut, François; Desmures, Catherine; Thibaut, André; Villejuif (Val-de-Marne)
    - Procuration par Adrian Chelley, tailleur d'habits à Paris, y demeurant en l'île Notre-Dame sur le pont Marie, paroisse Saint-Louis, au nom et comme commissaire établi au lieu et place de défunt Etienne Boulan, au régime et gouvernement de 325 livres de rente en qautre parties constituées sur les aides et impositions de France à la requête d'Hippolyte, Jeanne, Pierre et Elisabeth Drouart, frères et soeurs. Lequel Chelley a fait et constitué ses procureurs généraux et spéciaux lesdits Hippolyte, Jeanne, Pierre et Elisabeth, auxquels et à chacun d'eux, seul et pour le tout, il a donné pleins pouvoir et puissance de pour lui et en son nom, en ladite qualité, recevoir de messieurs les receveurs et payeurs desdites rentes assignées sur les aides et arrérages qui sont et seront ci-après dus desdits 325 livres de rente en quatre parties., 22 février 1650; MC/ET/XVII/280
      procuration; Chelley, Adrian; Boulan, Etienne; Drouart, Hippolyte; Drouart, Jeanne; Drouart, Pierre; Drouart, Elisabeth; tailleur d'habits; Notre-Dame (île); Marie (pont); Saint-Louis-en-l'Ile (paroisse)
    - Révocation par honorable homme Pierre Guymier, marchand apothicaire et épicier, bourgeois de Paris, y demeurant place Maubert, paroisse Saint-Etienne-du-Mont, du testament et ordonnances de dernière volonté qu'il a fait auparavant, reçu par défunts maîtres Nicolas Nourry et Philippe Perier, notaires au châtelet de Paris, dont la minute est en la pratique dudit feu sieur Perier., 23 février 1650; MC/ET/XVII/280
      renonciation; Guymier, Pierre; commerçant; Saint-Etienne-du-Mont (paroisse); Maubert (place)
    - Accord entre Henry Havart, maître potier de terre à Paris, demeurant à Saint-Marcel-lez-Paris, rue Sainte-Geneviève, paroisse Saint-Etienne-du-Mont, et Guillaume de Beaumeul, compagnon chapelier à Paris, demeurant audit Saint-Marcel, esdites rue et paroisse. Ledit Havart quite ledit de Beaumeul des injures qu'il lui a faites moyennant la somme de 20 livres tournois., 24 février 1650; MC/ET/XVII/280
      accord; Havart, Henry; Beaumeul, Guillaume de; potier; fabricant d'accessoires vestimentaires; Saint-Marcel (faubourg); Saint-Etienne-du-Mont (paroisse); Sainte-Geneviève (rue)
    - Prorogation par Messire Jehan Rattier, prêtre docteur en droit, demeurant sur la Tournelle, paroisse Saint-Nicolas-du-Chardonnet, lequel reconnait avoir prorogé les six mois portés sur le concordat passé avec messire Marguerit Gauguelin, prêtre docteur en théologie, par-devant Moufle et Du Chesne, notaires royaux au châtelet de Paris, le 21 août dernier, à six autres mois pendant lesquels ledit sieur Gauguelin sera tenu fournir audit sieur Rattier les provisions de la chapelle de la Roullière qui est l'une des deux chapelles promises par ledit concordat., 24 février 1650; MC/ET/XVII/280
      Rattier, Jehan; Gauguelin, Marguerit; prêtre; Saint-Nicolas-du-Chardonnet (paroisse); Tournelle (rue de la)
    - Mariage entre Jean Regnault, gagne-deniers, demeurant à Paris, rue Judas, paroisse Saint-Hilaire, âgé de 28 ans ou environ, natif de la paroisse de Semilly en Basse-Normandie, fils de défunt Jean Regnault, vivant laboureur, et de Jeanne Le Frant, jadis sa femme, et Perrette Le Coq, fille majeure usant et jouissant de ses droits, demeurant à Paris susdite paroisse, native de Bennecourt proche la Roche-Guyon, fille de défunt Jean le Coq, vivant vigneron, et de Catherine Serain, jadis sa femme., 24 février 1650; MC/ET/XVII/280
      viticulteur; contrat de mariage; Regnault, Jean; le Frant, Jeanne; Serain, Catherine; Saint-Hilaire-du-Mont (paroisse); Judas (rue); La Barre-de-Semilly (Manche); Bennecourt (Yvelines); Le Coq, Perrette; Le Coq, Jean
    - Transaction entre Pierre Mausser, laboureur, demeurant à Villejuif, et Louis Barier, maître tonnelier à Saint-Marcel, y demeurant rue des Francs-Bourgeois, paroisse Saint-Martin, pour mettre fin au procès entre eux par-devant le prévôt de Paris et le lieutenant civil. Ledit Mausser reconnaît qu'il doit 50 livres audit Barier pour prix de 26 demi-queues de futaille prêtes pour y mettre du vin et 6 entonnoirs que ledit Barier avait vendus par accord verbal audit Mausser au mois d'octobre 1649., 25 février 1650; MC/ET/XVII/280
      accord; Mausser, Pierre; Barier, Louis; agriculteur; tonnelier; Saint-Marcel (faubourg); Saint-Martin-du-Cloître (paroisse); Francs-Bourgeois (rue des); Villejuif (Val-de-Marne)
    - Mariage entre Jean Loyseau, tissutier rubannier, fils de feu Jean Loiseau et de Nicolas Boullart, jadis sa femme, à présent femme de Georges Delacour, maître tissutier rubannier sur la terre Sainte-Geneviève, demeurant à Saint-Marcel-lez-Paris, paroisse Saint-Médard, et Agathe Le Grou, veuve de feu Edme Roux, vivant maître tissutier rubannier, demeurant esdites rue et paroisse., 25 février 1650; MC/ET/XVII/280
      passementier; contrat de mariage; Loyseau, Jean; Loiseau, Jean; Boullart, Nicolas; Delacour, Georges; Roux, Edme; Saint-Marcel (faubourg); Saint-Médard (paroisse); Le Grou, Agathe
    - Mariage entre Guillaume Barbier, tonnelier, demeurant à Saint-Antoine-des-Champs-lez-Paris, en la grande rue, paroisse Saint-Paul, et Anne de La Salle, veuve de feu Antoine Blanchard, vivant laboureur, demeurant à Vernon, étant de présent à Paris., 27 février 1650; MC/ET/XVII/280
      contrat de mariage; Barbier, Guillaume; la Salle, Anne de; Blanchard, Antoine; tonnelier; agriculteur; Saint-Antoine (faubourg); Saint-Antoine (rue); Saint-Paul (paroisse); Vernon (Eure)
    - Mariage entre Claude Brieres, fille de Robert Brieres et de Jeanne du Chesne, sa femme, demeurant au faubourg Saint-Victor-lez-Paris, rue Neuve-des-Boulangers, paroisse Saint-Nicolas-du-Chardonnet, et Pierre Chauvin, sergent du régiment des gardes du roi sous la charge du sieur Chemiller de Rarré, capitaine audit régiment, demeurant audit faubourg, en la grande rue, susdite paroisse, se disant âgé de 27 ans ou environ, natif de Saint-Maurice-de-Gallou, fils de défunt Médéricq Chauvin, vivant armurier, et de Marie Journau, jadis sa femme, à présent femme de Jacques Joubert, armurier demeurant audit Saint-Maurice-de-Gallou., 28 février 1650; MC/ET/XVII/280
      armurier; contrat de mariage; Brieres, Claude; Brieres, Robert; Chauvin, Pierre; Chauvin, Médéricq; Journau, Marie; Joubert, Jacques; Saint-Victor (faubourg); Saint-Nicolas-du-Chardonnet (paroisse); Neuve-des-Boulangers (rue); Faubourg-Saint-Victor (rue du); Saint-Maurice-Saint-Germain (Eure-et-Loir); Du Chesne, Jeanne
    - Apprentissage pour Marie Joignot, veuve de feu Jean Le Large, vivant vigneron, demeurant à Arcueil, étant de présent à Paris, laquelle met en apprentissage pour cinq ans Claude Le Large, âgé de quatorze ans environ, fils dudit défunt, auprès de Mathurin Haudouin, maître tissutier rubannier sur la terre Sainte-Geneviève, demeurant à Saint-Marcel-lez-Paris, rue de la clef, paroisse Saint Médard., 1er mars 1650; MC/ET/XVII/280
      contrat d'apprentissage; Joignot, Marie; Le Large, Jean; Le Large, Claude; Haudouin, Mathurin; passementier; Saint-Marcel (faubourg); Saint-Médard (paroisse); Clef (rue de la); Arcueil (Val-de-Marne)
    - Vente par Jean Thibaut, vigneron, demeurant à Villejuif, à Antoine Motiege, marchand de vins, demeurant à Gentilly, d'un demi quartier de vignes en une pièce sise au terroir de Villejuif, lieudit les Hautes-Sorrières, moyennant la somme de 72 livres tournois., 2 mars 1650; MC/ET/XVII/280
      acte de vente; Thibaut, Jean; Motiege, Antoine; viticulteur; commerçant; Gentilly (ancienne commune); Villejuif (Val-de-Marne)
    - Procuration pour obtenir le consentement en cour de Rome pour la constitution d'une pension de 100 livres tournois par an, payables à la Saint Jean-Baptiste et à Noël, par Jehan Balesdans, chanoine prébendé en l'église cathédrale de Nantes, demeurant à Paris rue de Grenelle, paroisse Saint-Eustache, au profit de Gilles Bourgeois, chapelain de la chapelle simple de Saint-Yves-de-la-Barbotière, déservie en l'église paroissiale de la Très-Sainte-Trinité de la vallée de Laval, diocèse du Mans, pour la résignation d'icelle chapelle par ledit Bourgeois au profit dudit Balesdans., 4 mars 1650; MC/ET/XVII/280
      procuration; constitution de rente; Balesdans, Jehan; Bourgeois, Gilles; Nantes (Loire-Atlantique); Laval (Mayenne); Saint-Eustache (paroisse); Grenelle (rue de)
    - Vente par Claude Le Mée, procureur en parlement, demeurant rue du Mûrier, paroisse Saint-Etienne-du-Mont, et dame Marie de Villette, sa femme, à Pierre Hedelyne, marchand, demeurant à Chevreuse, de la moitié par indivis d'un moulin à eau appelé le Moulin d'Aulnes à Senlisse, avec la moitié par indivis d'une maison et d'autres biens, moyennant la somme de 3 600 livres., 4 mars 1650; MC/ET/XVII/280
      acte de vente; le Mée, Claude; Villette, Marie de; Hedelyne, Pierre; Saint-Etienne-du-Mont (paroisse); Mûrier (rue du); Chevreuse (Yvelines); Senlisse (Yvelines)
    - Accord entre Nicolas Poltriot, maître paveur à Paris, y demeurant rue Saint-Nicolas-du-Chardonnet, paroisse Saint-Etienne-du-Mont, et Margueritte Lemercier, sa femme, lesquels renoncent à leur plainte par-devant le bailli de Sainte-Geneviève contre Jean-Baptiste Peronne, valet de chambre du comte de Bavin, demeurant à Paris, rue des Fossés, paroisse Saint-Germain-l'Auxerrois, à présent prisonnnier du bailliage de Sainte-Geneviève-du-Mont, pour les voies de fait perpétrées par lui et ses complices contre ladite Lemercier, dont elle est demeurée blessée. L'accord se fait moyennant le paiement par ledit Peronne de la somme de 60 livres tournois., 6 mars 1650; MC/ET/XVII/280
      paveur-dalleur; employé de maison; accord; Poltriot, Nicolas; Lemercier, Margueritte; Saint-Etienne-du-Mont (paroisse); Saint-Germain-l'Auxerrois (paroisse); Saint-Nicolas-du-Chardonnet (rue); Fossés (rue des); Peronne, Jean-Baptiste
    - Apprentissage pour Louis Brou, maître tissutier rubannier, demeurant au faubourg Saint-Honoré-lez-Paris, rue Sainte-Anne, paroisse Saint-Roch, lequel met en apprentissage pour trois ans de ce jour Louis Brou, son fils, auprès d'honorable homme Jean Le Juge le jeune, marchand de vins, bourgeois de Paris, y demeurant au Mont Sainte-Geneviève., 7 mars 1650; MC/ET/XVII/280
      contrat d'apprentissage; Brou, Louis; le Juge le jeune, Jean; passementier; commerçant; Saint-Honoré (faubourg); Saint-Roch (paroisse); Sainte-Anne (rue)
    - Marché entre Thomas Forget, maçon, demeurant à Saint-Marcel, rue du Pot-de-Fer, paroisse Saint-Médard, et honorable homme Nicolas Bechet, marchand bourgeois de Paris, y demeurant rue de la Couture, paroisse Saint-Symphorien, pour exécuter une reprise de gros mur du côté du voisin de la maison dudit Bechet sise à Saint-Marcel, rue des Postes, de la hauteur et largeur qu'il conviendra. Ce marché est conclu moyennant la somme de 20 livres., 7 mars 1650; MC/ET/XVII/280
      marché; Forget, Thomas; Bechet, Nicolas; maçon; commerçant; Saint-Marcel (faubourg); Saint-Médard (paroisse); Saint-Symphorien (paroisse); Pot-de-Fer (rue du); Postes (rue des)
    - Apprentissage pour Charles Demont, compagnon taillandier, natif du Beauvaisis, fils de François de Mont, laboureur, et de Marie Bremont, demeurant en la maison du preneur ci-après dénommé, lequel entre en apprentissage pour six mois de ce jour auprès de Jean Georges, maître taillandier sur la terre Sainte-Geneviève, demeurant à Saint-Marcel-lez-Paris, en la grande rue, paroisse Saint-Médard. Ledit Georges promet nourrir, loger et traiter honorablement ledit Demont, qui s'entretiendra de tous ses habits. Les parties ont traité entre elles à la somme de 90 livres tournois., 7 mars 1650; MC/ET/XVII/280
      contrat d'apprentissage; Demont, Charles; Demont, François; Georges, Jean; Bremont, Marie; Saint-Marcel (faubourg); Saint-Médard (paroisse); Saint-Marceau (grande rue)
    - Echange entre Jean Le Roy, vigneron, demeurant à Ivry-sur-Seine, et René Charpentier, aussi vigneron, demeurant à Saint-Marcel-lez-Paris, en la grande rue, paroisse Saint-Martin. Ledit Le Roy a baillé audit Charpentier un demi quartier de vigne en une pièce sise au terroir Saint-Marcel, lieudit les serizayes. Ledit Charpentier a baillé audit Le Roy un demi tierceau de vigne en une pièce sise au terroir d'Ivry, lieudit les Prouvaulx. Cet échange se fait moyennant 6 livres de soulte que ledit Le Roy baille audit Charpentier., 8 mars 1650; MC/ET/XVII/280
      viticulteur; échange; Charpentier, René; Ivry (ancienne commune); Saint-Marcel (faubourg); Saint-Martin-du-Cloître (paroisse); Saint-Marceau (grande rue); Le Roy, Jean
    - Bail pour six ans à partir du jour de Pâques 1651 par damoiselle Magdelaine Martinneau, veuve de feu Guillaume Gasse, vivant écuyer, sieur de Villemijon, capitaine d'une compagnie au régiment de monsieur le marquis de Persan, demeurant au faubourg Saint-Victor, en la grande rue, paroisse Saint-Nicolas-du-Chardonnet, d'une maison et étal à boucher sis sur la montagne Sainte-Geneviève, où souloit pour enseigne le haut bonnet, consistant en un corps de logis, une cour, et autres lieux et dépendances, avec un appenti, à honorable femme Jeanne Doublet, femme séparée quant aux biens d'avec Jean de Saint-Hillaire, marchand boucher, son mari, demeurant à Paris, au Mont-Sainte-Geneviève, paroisse Saint-Etienne-du-Mont. Le bail se fait moyennant la somme de 700 livres tournois de loyer par an., 8 mars 1650; MC/ET/XVII/280
      bail; Martinneau, Madeleine; Gasse, Guillaume; Doublet, Jeanne; Saint-Hillaire, Jean de; Saint-Victor (faubourg); Saint-Victor (rue); Saint-Nicolas-du-Chardonnet (paroisse); Saint-Etienne-du-Mont (paroisse)
  - Minutes. 1650, juillet - décembre, juillet - décembre 1650; MC/ET/XVII/281
    - Alloué de Christophe Mortet, joueur d'instruments, né à Reims, fils de Thomas Mortet, joueurs d'instruments à Châlons, pour 2 ans chez Pierre Bayon, maître joueur d'instruments, demeurant à Saint-Germain-des-Prés, rue Bordelle, paroisse Saint-Etienne-du-Mont, moyennant 60 livres par an., 19 juillet 1650; MC/ET/XVII/281
      Musique XVIIe siècle [2407 actes], par Madeleine Jurgens et le personnel du Minutier, 1954-1996 ( fichier papier entièrement dématérialisé; voir contexte dans le Plan d’orientation général - Notaires de Paris, guides thématiques du Minutier).
      contrat de travail; Reims (Marne); Châlons-en-Champagne (Marne); Saint-Germain-des-Prés (hameau); Bordelle (rue); Saint-Etienne-du-Mont (paroisse); musicien; musicien
    - Association de Louis Mouchet, Jean Prevost, Pierre Richer, Jacques Du Bois, rue Bordelle, pour jouer ensemble jusqu'au jour des Cendres prochain à la campagne., 15 septembre 1650; MC/ET/XVII/281
      acte de société; Bordelle (rue); Mouchet, Louis; Prevost, Jean; Richer, Pierre; Du Bois, Jacques
    - Association de Laurent Gaburet, maître joueur d'instrument, et Joseph le Roy, maître joueur d'instrument, à partir du Carême prochain pour exercer leur art, enseigner aux écoliers, jouer aux noces et assemblées, et partager leurs gains., 11 octobre 1650; MC/ET/XVII/281
      Rétroconversion du fichier préparatoire à l'instrument de recherche imprimé non publié: Documents du Minutier central concernant l'histoire de la musique (1600-1650) (préparation du t.IV, études XXXVI à CXXII, soit 793 actes), par Madeleine Jurgens, 1972-1977 (fichier papier entièrement dématérialisé; voir contexte dans le Plan d’orientation général - Notaires de Paris, guides thématiques du Minutier).
      Consulter la transcription ci-jointe transcription MC/ET/XVII/281
      musicien; acte de société; Gaburet, Laurent; le Roy, Joseph; Saint-Marcel (faubourg); Saint-Etienne-du-Mont (paroisse); Postes (rue des); Saint-Victor (rue)
  - Minutes. 1651, janvier - juin, janvier - juin 1651; MC/ET/XVII/282
  - Minutes. 1651, juillet - décembre, juillet - décembre 1651; MC/ET/XVII/283
  - Minutes. 1652, janvier - juin, janvier - juin 1652; MC/ET/XVII/284
    - Alloué chez Joseph Le Roy, maître joueur d'instruments, rue Saint-Victor, de Louis Brunelet, joueur d'instruments, demeurant rue Saint-Victor, paroisse Saint-Etienne-du-Mont, moyennant 100 livres., 16 mars 1652; MC/ET/XVII/284
      contrat de travail; Saint-Victor (rue); Saint-Etienne-du-Mont (paroisse); musicien
    - Contrat de mariage entre Didier Houltot, joueur d'instruments, rue des Fontaines, agé de 27 ans, né à la Chapelle, Stinville-en-Barrois, et Marguerite Despin.-Témoin: Claude Aubry, joueur d'instruments., 7 avril 1652; MC/ET/XVII/284
      contrat de mariage; Fontaines (rue des); Stainville (Meuse); musicien
  - Minutes. 1652, juillet - décembre, juillet - décembre 1652; MC/ET/XVII/285; Document détérioré.
  - Minutes. 1653, janvier - juin, janvier - juin 1653; MC/ET/XVII/286
  - Minutes. 1653, juillet - décembre, juillet - décembre 1653; MC/ET/XVII/287; Document détérioré.
  - Minutes. 1654, janvier - juin, janvier - juin 1654; MC/ET/XVII/288
  - Minutes. 1654, juillet - décembre, juillet - décembre 1654; MC/ET/XVII/289
    - Marché de construction d'un mur par Liénard Lacombe, maçon, rue Mouffetard., 3 mars 1704; MC/ET/XVII/289
      Date de révision: 2011-2012, 2015 (Marie-Françoise Limon-Bonnet)
      marché; Lacombe, Lienard
  - Minutes. 1655, janvier - juin, janvier - juin 1655; MC/ET/XVII/290
  - Minutes. 1655, juillet - décembre, juillet - décembre 1655; MC/ET/XVII/291
    - Gaillard fils (Louis) libraire relieur et doreur de livres Rue des Sept Voies § Transaction, 25 juillet 1704; MC/ET/XVII/291
      accord; Gaillard Fils, Louis
  - Minutes. 1656, janvier -mai, janvier - mai 1656; MC/ET/XVII/292
  - Minutes. 1656, juin - décembre, juin - décembre 1656; MC/ET/XVII/293
  - Minutes. 1658, janvier - juin, janvier - juin 1658; MC/ET/XVII/294
  - Minutes. 1658, juillet - décembre, juillet - décembre 1658; MC/ET/XVII/295
  - Minutes. 1659, janvier - juillet, janvier - juillet 1659; MC/ET/XVII/296
  - Minutes. 1659, août - décembre, août - décembre 1659; MC/ET/XVII/297
  - Minutes. 1660, janvier - avril, janvier - avril 1660; MC/ET/XVII/298
  - Minutes. 1660, mai - 7 octobre, mai - 7 octobre 1660; MC/ET/XVII/299